臺灣臺北地方法院刑事判決　
109年度訴字第571號
公  訴  人  臺灣臺北地方檢察署檢察官
被      告  林東毅




選任辯護人  馬中琍律師
上列被告因違反毒品危害防制條例案件，經檢察官提起公訴（10
9年度偵字第13455、15160號），本院判決如下： 
    主  文
林東毅販賣第二級毒品，處有期徒刑肆年陸月。
林東毅之犯罪所得新臺幣53,000元沒收，於全部或一部不能沒收
或不宜執行沒收時，追徵其價額。
    事  實
一、林東毅知悉毒品危害防制條例列管下列毒品：第二級毒品3,
    4亞甲基雙氧甲基安非他命、甲基安非他命；第三級毒品硝
    甲西泮、4-甲基甲基卡西酮；第四級毒品硝西泮，依法均不
    得販賣，竟意圖營利，基於販賣第二、三、四級毒品之犯意
    ，於民國109年2月22日16時30分起，透過微信APP，以暱稱
    「公道伯」與林士勛達成買賣毒品之合意，再於同月27日20
    時24分後之某時，在臺北市○○路0段000號0樓之00房內，交
    付含有上述第二、三、四級毒品成分之咖啡包200包給林士
    勛，並收取新臺幣（下同）53,000元之價金。
二、案經臺灣臺北地方檢察署檢察官指揮及臺北市政府警察局刑
    事警察大隊報告臺灣臺北地方檢察署檢察官偵查起訴。
　　理  由
一、被告林東毅坦承有事實欄一所記載之犯罪行為，核與證人林
    士勛之證述相符（見他字卷第9-11、17-20頁），並有指認
    犯罪嫌疑人紀錄表、通聯調閱查詢單、證人林士勛與被告之
    微信對話紀錄、內政部警政署刑事警察局刑鑑字第00000000
    00號鑑定書、臺北市政府警察局刑事警察大隊搜索扣押筆錄
    、扣押物品目錄表為證（見他字卷第13-15、29-33、48-56
    、99-103頁，偵卷第7-13頁），足認被告之任意性自白與證
    據相符，可以採信。再者，本案被告自承因販賣毒品給證人
    林士勛有獲利（見偵卷第21頁，本院卷1第195頁），足見被
    告販賣毒品之行為確有營利意圖。至於起訴書記載交易過程
    為「被告於109年2月22日凌晨4時30許起，開始與林士勛磋
    商購毒事宜，於同年月27日晚間8時30分許，在臺北市○○路0
    段000號某日租套房內交易」，經核對卷內被告供述（見他
    卷第89頁）、證人林士勛之證述（見他卷第94頁）、微信對
    話紀錄（見偵卷第50、58頁）後，起訴書所載交易時間、地
    點顯然有誤，但不影響本案犯罪之成立，逕予更正如事實欄
    一所示。綜合以上說明，本案事證明確，被告犯罪行為可以
    認定，應依據法律論罪科刑。
二、論罪科刑
  ㈠被告行為後，毒品危害防制條例於109年1月15日修正公布，
    並於同年7月15日施行，比較新舊法如下：
    ⒈修正前後之該條例第4條第2、3、4項構成要件雖相同，但
      修正後之規定提高法定刑，對被告較不利。
    ⒉毒品危害防制條例修正後，增訂第9條第3項「犯前五條之
      罪而混合二種以上之毒品者，適用其中最高級別毒品之法
      定刑，並加重其刑至二分之一」之規定，本件被告所販賣
      之毒品咖啡包係混合多種毒品，依修正後規定，是犯毒品
      危害防制條例第9條第3項、第4條第2項之販賣混合第二級
      毒品罪，其法定刑應按販賣第二級毒品罪之法定刑，再加
      重其刑至二分之一，顯然重於修正前所應適用之罪刑，足
      見修正後規定對被告並無較為有利
    ⒊修正後該條例第17條第2項有關符合自白減刑之規定較修正
      前為嚴格，新修正之規定對被告不利。
    ⒋綜合比較之結果，應適用對被告較有利之修正前規定。
  ㈡依照被告所為，是犯修正前毒品危害防制條例第4條第2、3、
    4項之販賣第二、三、四級毒品罪。
  ㈢被告持有第二級毒品為販賣第二級毒品之部分行為，被販賣
    第二級毒品行為所吸收，不另論罪。至於被告持有第三、四
    級毒品部分，因他持有重量未達法定處罰之純質淨重，本來
    就不是毒品危害防制條例第11條處罰之行為，一併在此說明
    。
  ㈣被告以一行為同時觸犯前述數罪名，為想像競合犯，應從一
    重處斷。
  ㈤被告前因妨害風化案件，經本院以108年度簡字第1794號判決
    處有期徒刑3月，於109年1月17日執行完畢，有臺灣高等法
    院被告前案紀錄表為證，他於有期徒刑執行完畢後5年以內
    ，故意再犯本案最重本刑為有期徒刑以上之刑之罪，為累犯
    ，但參考司法院大法官釋字第775號解釋意旨，被告所犯前
    案與本案罪質不同，無法認被告對於刑罰反應力薄弱，故不
    予加重其刑。
  ㈥被告於偵查及審理時均坦承犯罪行為，依毒品危害防制條例
    第17條第2項之規定，減輕其刑。
  ㈦經本院詢問臺灣臺北地方檢察署及臺北市政府警察局刑事警
    察大隊之結果，均未因被告供出毒品來源而查獲上手，有函
    文為證（見本院卷1第163、169頁）。因此，本案無法適用
    毒品危害防制條例第17條第1項之規定減輕被告之刑。
  ㈧審酌被告基於賺取利潤之動機、目的，竟以事實欄一所記載
    之方式販賣毒品給他人，所為應予處罰，再考量被告販售、
    持有毒品之種類、數量、販售之對象、次數、獲利金額、智
    識程度、家庭、經濟狀況、前科紀錄，及坦承犯行之態度、
    目前身心狀況等情況，分別量處如主文所示之刑。
  ㈨沒收
　⒈本案被告販賣毒品之價金53,000元，屬於犯罪所得，雖未扣
    案，仍應依刑法第38條之1第1項前段、第3項之規定宣告沒
    收，且如全部或一部不能沒收或不宜執行沒收時，追徵其價
    額。
　⒉扣案手機所搭配之門號與被告用以與證人林士勛聯絡之號碼
    不同，卷附微信通聯紀錄則是取自證人林士勛之手機，檢察
    官也未提出證據證明哪支手機供本案犯罪之用，故與其他扣
    案物，均認與本案無關，不予宣告沒收。
據上論斷，應依刑事訴訟法第299條第1項前段，判決如主文。
本案經檢察官王繼瑩提起公訴，檢察官程秀蘭、羅儀珊、劉承武
到庭執行職務。　　
中　　華　　民　　國　　111 　年　　4 　　月　　15　　日
　　　　　　　　　刑事第十四庭    審判長法　官  余銘軒

　　　　　　　　　　　　　　　　　　　  法　官　陳翌欣
　　　　　　　　　　　　　　　         
　　　　　　　　　　　　　　　　　　　  法　官　黃文昭
上正本證明與原本無異。
如不服本判決應於收受送達後20日內向本院提出上訴書狀，並應
敘述具體理由；其未敘述上訴理由者，應於上訴期間屆滿後20日
內向本院補提理由書（均須按他造當事人之人數附繕本）「切勿
逕送上級法院」。因疫情而遲誤不變期間，得向法院聲請回復原
狀。
                                        書記官  鄭雅文
中　　華　　民　　國　　111 　年　　4 　　月　　16　　日


論罪科刑法條
修正前毒品危害防制條例第4條
製造、運輸、販賣第一級毒品者，處死刑或無期徒刑；處無期徒
刑者，得併科新臺幣二千萬元以下罰金。
製造、運輸、販賣第二級毒品者，處無期徒刑或七年以上有期徒
刑，得併科新臺幣一千萬元以下罰金。
製造、運輸、販賣第三級毒品者，處七年以上有期徒刑，得併科
新臺幣七百萬元以下罰金。
製造、運輸、販賣第四級毒品者，處五年以上十二年以下有期徒
刑，得併科新臺幣三百萬元以下罰金。
製造、運輸、販賣專供製造或施用毒品之器具者，處一年以上七
年以下有期徒刑，得併科新臺幣一百萬元以下罰金。
前五項之未遂犯罰之。